臺灣高雄地方法院刑事判決　　　　　　　　　　　　九十一年度訴字第二五三九號
　　公　訴　人　臺灣高雄地方法院檢察署檢察官
　　被　　　告　甲○○
右列被告因違反毒品危害防制條例案件，經檢察官提起公訴（九十年度毒偵字第三四
三六號），本院判決如左：
    主  文
甲○○連續施用第一級毒品，處有期徒刑壹年，扣案之第一級毒品海洛因參包（合計
淨重壹點捌參公克，包裝重零點伍捌公克，純質淨重零點玖貳公克）、殘留第一級毒
品海洛因殘渣之夾鏈袋壹個及分裝杓壹支、均沒收銷燬，空夾鏈袋拾個，沒收之；又
連續施用第二級毒品，處有期徒刑捌月，扣案之第二級毒品安非他命貳包（驗前毛重
肆點肆公克，驗後毛重肆點參公克），均沒收銷燬，前開空夾鏈袋拾個，沒收之。應
執行有期徒刑壹年陸月。扣案之第一級毒品海洛因參包（合計淨重壹點捌參公克，包
裝重零點伍捌公克，純質淨重零點玖貳公克）、殘留第一級毒品海洛因殘渣之夾鏈袋
壹個及分裝杓壹支、第二級毒品安非他命貳包（驗前毛重肆點肆公克，驗後毛重肆點
參公克），均沒收銷燬，空夾鏈袋拾個，沒收之。
    事  實
一、甲○○前因施用毒品案件，經本院以八十八年度毒聲字第六二二一號裁定送觀察
    、勒戒後，認無繼續施用毒品之傾向，由臺灣高雄地方法院檢察署檢察官於民國
    八十八年九月二十一日，以八十八年度偵字第四六二四號為不起訴處分確定在案
    。復於八十九年五月十日，施用第一、二級毒品海洛因及安非他命，經本院以八
    十九年度毒聲字第四一二二號裁定送觀察、勒戒後，認有繼續施用毒品傾向，嗣
    經本院以八十九年度毒聲字第七七九七號裁定令入戒治處所，施以強制戒治一年
    ，並以八十九年度訴字第二六二四號判決判處有期徒刑七月、四月，應執行有期
    徒刑九月確定，嗣經本院以九十年毒聲字第一二六一號裁定停止戒治，所餘戒治
    期間，付保護管束。詎其於前開戒治中付保護管束期間，猶不知悛悔，明知海洛
    因、安非他命均係業經公告列為毒品危害防制條例第二條第二項第一款及第二款
    之第一、二級毒品，不得非法持有、施用，仍未戒除施用毒品習性，於五年內復
    基於非法施用第一、二級毒品海洛因及安非他命之概括犯意，自九十年六月底起
    至九十年七月二十四日下午五時止，連續在車號Ｙ六—一一五號、ＹＱ—八八
    二二號自用小客車內等處，施用第一、二級毒品海洛因及安非他命多次。嗣於九
    十年七月二十四日下午五時三十分許，為警在高雄市○○區○○路與重上街口查
    獲，並扣得第一級毒品海洛因三包（起訴書誤載為四包‧合計淨重一點八三公克
    ，包裝重零點五八公克，純質淨重零點九二公克）、第二級毒品安非他命二包（
    驗前毛重四點四公克，驗後毛重四點三公克）、殘留第一級毒品海洛因殘渣之夾
    鏈袋一個及分裝杓一支、空夾鏈袋十個（起訴書誤載為夾鏈袋十二個）。復經警
    採尿送驗結果，呈毒品甲基安非他命及嗎啡陽性反應。嗣經臺灣高雄地方法院檢
    察署檢察官聲請撤銷保護管束，由本院以九十年度毒聲字第四五八八號裁定撤銷
    停止戒治，令入戒治處所施以強制戒治。
二、案經高雄市政府警察局移送臺灣高雄地方法院檢察署檢察官偵查起訴。
    理  由
一、右揭犯罪事實，業據被告甲○○迭於警訊及偵審中供承不諱，且被告被查獲當日
    經警採集尿液送高雄市政府衛生局以免疫學分析法與ＴＯＸＩ—ＬＡＢ方法（化
    學呈色法）檢驗結果，確呈甲基安非他命及嗎啡陽性反應，有該局九十年八月三
    日高衛試煙字第Ｅ—二四三號煙毒尿液檢驗成績書一紙附卷足憑（參見偵查卷第
    七頁），又扣案疑似海洛因之白色粉末三包（合計淨重一點八三公克，包裝重零
    點五八公克，純質淨重零點九二公克），經法務部調查局以化學呈色法及氣相層
    析質譜儀分析法檢驗結果，確係第一級毒品海洛因無誤；扣案疑似安非他命之晶
    體（驗前毛重四點四公克，驗後毛重四點三公克）、疑似殘留第一級毒品海洛因
    殘渣之夾鏈袋一個及分裝杓一支，經高雄醫學大學附設中和紀念醫院以薄層色層
    分析法檢驗結果，確係第二級毒品安非他命，且夾鏈袋一個及分裝杓一支其上均
    有第一級毒品海洛因殘留無誤，此分別有該局鑑定通知書及該醫院檢驗報告等件
    附卷可參（參見偵查卷第五頁、本院卷第二八、三十、三一頁），足見被告之自
    白核與事實相符，自可採為論罪科刑之依據。再被告前因施用毒品案件，經本院
    以八十八年度毒聲字第六二二一號裁定送觀察、勒戒後，認無繼續施用毒品之傾
    向，由臺灣高雄地方法院檢察署檢察官以八十八年度偵字第四六二四號為不起訴
    處分確定。復因施用第一、二級毒品海洛因及安非他命案件，經本院以八十九年
    度毒聲字第四一二二號裁定送觀察、勒戒後，認有繼續施用毒品傾向，再經本院
    以八十九年度毒聲字第七七九七號裁定令入戒治處所，施以強制戒治一年，並以
    八十九年度訴字第二六二四號判決判處有期徒刑七月、四月，應執行有期徒刑九
    月確定，嗣經本院以九十年毒聲字第一二六一號裁定停止戒治，所餘戒治期間付
    保護管束期間，又犯本件施用第一、二級毒品海洛因及安非他命之犯行，嗣經臺
    灣高雄地方法院檢察署檢察官聲請撤銷保護管束，由本院以九十年度毒聲字第四
    五八八號裁定撤銷停止戒治，令入戒治處所施以強制戒治，此有本院八十九年度
    毒聲字第七七九七號刑事裁定書、八十九年度訴字第二六二四號刑事判決書、九
    十年毒聲字第一二六一號刑事裁定書、臺灣高等法院被告全國前案紀錄表及臺灣
    高雄地方法院檢察署刑案資料查註紀錄表等件在卷可憑。綜上所述，足證被告確
    於五年內三犯毒品危害防制條例第十條之罪，從而，本件事證已臻明確，被告犯
    行洵堪認定，應予依法論科。
二、核被告所為，係犯毒品危害防制條例第十條第一項之施用第一級毒品罪、同條第
    二項之施用第二級毒品罪。被告持有第一、二級毒品海洛因及安非他命後，進而
    施用，其持有之低度行為應被其施用之高度行為所吸收，均不另論罪。被告先後
    多次施用第一、二級毒品海洛因及安非他命之犯行，時間緊接，手段相同，均觸
    犯構成要件相同之罪，顯係分別基於概括犯意反覆為之，為連續犯，均應依刑法
    第五十六條之規定，以一罪論，並分別加重其刑。被告所犯施用第一、二級毒品
    二罪間，犯意各別，罪名互殊，應予分論併罰。爰審酌被告屢犯不改，於前開二
    犯毒品危害防制條例案件後，復另行施用第一、二級毒品安非他命多次，顯見其
    意志不堅，缺乏勒戒動機，其施用毒品足以導致精神障礙、性格異常，甚至造成
    生命危險，戕害一己之身體健康，惟其犯後尚能坦承犯行、態度尚稱良好等一切
    情狀，各量處如主文所示之刑，並定其應執行之刑，以資懲儆。另扣案之第一級
    毒品海洛因三包（合計淨重一點八三公克，包裝重零點五八公克，純質淨重零點
    九二公克）、第二級毒品安非他命二包（驗前毛重四點四公克，驗後毛重四點三
    公克）、殘留第一級毒品海洛因殘渣之夾鏈袋一個及分裝杓一支，係被告所有，
    業據其供承在卷可按，且殘留在夾鏈袋一個及分裝杓一支其上之海洛因已無法剝
    離而均因視為毒品，均應依毒品危害防制條例第十八條第一項前段規定，不問屬
    於犯人與否，宣告沒收併銷燬之。至空夾鏈袋十個，雖經高雄醫學大學附設中和
    紀念醫院檢驗並無第一、二級毒品殘留，有該醫院檢驗報告一紙附卷可稽（參見
    本院卷第二九頁），然均係被告所有，為被告預備分裝第一、二級毒品以便施用
    之物，業經被告陳明在卷可考（參見本院卷第三七頁），應依刑法第三十八條第
    一項第二款規定宣告沒收。至鑑驗及檢驗所耗損之第一、二級毒品，既已滅失，
    爰不另為沒收銷燬之諭知，附此敘明。
據上論斷，應依刑事訴訟法第二百九十九條第一項前段、毒品危害防制條例第十條第
一項、第二項、第十八條第一項前段，刑法第十一條、第五十六條、第五十一條第五
款、第三十八條第二項，判決如主文。
本案經檢察官彭斐虹到庭執行職務。
中      華      民      國    九十一    年      十      月     十八     日
                                臺灣高雄地方法院刑事第五庭
                                  審判長法  官  吳  永  宋
                                        法  官  張  茹  棻
                                        法  官  林  家  賢
右正本證明與原本無異。
如不服本判決，應於判決送達後十日內，向本院提出上訴狀。
                                        書記官  許  雅  惠
中      華      民      國    九十一    年      十      月     十八     日
附錄本判決論罪科刑法條：
毒品危害防制條例第十條：
施用第一級毒品者，處六月以上五年以下有期徒刑。
施用第二級毒品者，處三年以下有期徒刑。
